---
title: "ETF Kostenbrechnung"
output: html_document
---

```{r setup, include=FALSE}
knitr::opts_chunk$set(options(scipen=3, digits=2, echo = FALSE))
require(ggplot2)
```

## Anfallende Kosten

Wertpapier-Bezeichnung:  ComStage-DAX TR UCITS ETF ETF001, Inhaber-Anteile I o.N.\
WPKNR/ISIN:              LU0378438732\

```{r, echo=FALSE}

entgelte <- function(invest)
{
  # Die Provision für eine Inlandsorder setzt sich aus einem Grundentgelt von 4,90 Euro zzgl. 0,25 % 
  # des Ordervolumens zusammen.
  # Wir berechnen mindestens 9,90 Euro (bis 2.000 Euro Ordervolumen), maximal 59,90 Euro. 
  # Zusätzlich fällt ein börsenplatzabhängiges Entgelt an. Dieses beträgt am Börsenplatz Xetra 0,0015 %, 
  # mindestens 1,50 Euro, an den übrigen Börsen 0,0025 %, mindestens 2,50 Euro. 
  # Neben den berechneten Entgelten und Provisionen weisen wir zusätzlich fremde Kosten (wie z. B. 
  # Maklercourtage) in der Wertpapierabrechnung aus.
  s <- 4.9       # fixer sockelbetrag
  perc <- 0.0025 # prozentual
  
  res <- s + perc*invest
  #res <- max(9.9, res)
  res <- sapply(res, FUN = function(x) max(x, 9.9))
  #res <- min(59.9, res)
  res <- sapply(res, FUN = function(x) min(x, 59.9))
  return(res)
}

Invest_orig <- 10000
Wertentwicklung <- seq(from = 0.7, to = 1.3, by = 0.1)
```

Bei Investitionssumme **`r format(Invest_orig, digits=2, nsmall=2)`** EU Entgelte summieren sich entsprechend auf: **`r entgelte(Invest_orig)` EU => `r entgelte(Invest_orig)/Invest_orig*100` %**

## Gebühren bezogen auf Investitionssumme

```{r Gebühren_Investitionssumme, echo=FALSE}
Invest_seq <- seq(from=1000, to=30000, by=200)
Entgelte_seq <- entgelte(Invest_seq)

eg_lin = (9.9-4.9)/0.0025
eg_dec = (59.9-4.9)/0.0025

plot(x=Invest_seq, y=Entgelte_seq)
grid()
abline(v=eg_lin)
abline(v=eg_dec)
```

Investitionssumme ab der Kosten linear ansteigen: **`r eg_lin` EU**\
Investitionssumme ab der Kosten gedeckelt sind  : **`r eg_dec` EU**

### Gebühren prozentual

```{r}
Entgelte_proz <- entgelte(Invest_seq)/Invest_seq*100
plot(x=Invest_seq, y=Entgelte_proz)
```
 
## Gewinn bezogen auf Wertentwicklung

Gebühren fallen bei An- und Verkauf an. 
```{r Gewinn, echo=FALSE}
Invest_result <- Invest_orig*Wertentwicklung
EntgelteInProzent <- (entgelte(Invest_result) + entgelte(Invest_orig))/Invest_orig * 100

Gewinn <- Invest_result - entgelte(Invest_result) - entgelte(Invest_orig)

plot(x=(Wertentwicklung-1)*100, y = Gewinn, xlab = NA, ylab = NA)
grid()

abline(h=Invest_orig)
lines(spline((Wertentwicklung-1)*100,Gewinn), col="red")
lines(spline((Wertentwicklung-1)*100,Invest_result), col="blue")

mtext("Entwicklung [%]", side=1)
mtext("Gewinn nach Gebühren", side=2)
legend(2000,9.5,              # places a legend at the appropriate place 
       c("nach Gebuehren","brutto"), # puts text in the legend
       lty=c(1,1),            # gives the legend appropriate symbols (lines)
       lwd=c(2.5,2.5),col=c("red","blue")) # gives the legend lines the correct color and width
```
